【裁判字號】    97,簡上,366
【裁判日期】    970918
【裁判案由】    違反家庭暴力防治法等
【裁判全文】
臺灣臺南地方法院刑事判決             97年度簡上字第366號
上  訴  人  臺灣臺南地方法院檢察署檢察官
被      告  甲○○
上列上訴人因被告違反家庭暴力防治法等案件，不服本院97年度
簡字第1912號中華民國97年7月31日第一審刑事簡易判決，提起
上訴（檢察官聲請簡易判決處刑案號：97年度偵字第7844號），
本院管轄之第二審合議庭認本件有刑事訴訟法第452條之情形，
逕依通常程序為第一審判決如下：
    主  文
原判決撤銷。
本件公訴不受理。
    理  由
一、本件聲請簡易判決處刑意旨略以：被告甲○○與林彥係父
    子關係，彼此間屬家庭暴力防治法第3條第3款所定之家庭成
    員。林彥於民國97年1月16日，經臺灣臺南地方法院依家
    庭暴力防治法第14條規定核發96年度家護字第611號通常保
    護令，裁定甲○○不得對林彥實施身體或精神上不法侵害
    之行為、甲○○不得對林彥為騷擾之行為、甲○○應於97
    年2月15日下午5時前遷出林彥之住居所（臺南縣永康市○
    ○○路340巷10號3樓之5），以及甲○○須遠離林彥之住
    居所（臺南縣永康市○○○路340巷10號3樓之5）至少100公
    尺，有效期間為1年。詎被告甲○○收受上開通常保護令，
    並知悉保護令之內容後，竟基於違反保護令之犯意，非但未
    於97年2月15日下午5時前遷出林彥之住居所，亦未遠離林
    彥之住居所至少100公尺，而於保護令有效期間內之97年5
    月18日23時40分許，在林彥位於上址之住處內，酒後遂基
    於恐嚇危害安全之犯意，以「找人在外面打死你」之加害生
    命、身體之言語恐嚇林彥，使之心生畏懼致生危害於安全
    ，而違反上開民事通常保護令。因認被告涉犯刑法第305條
    之恐嚇危害安全罪及家庭暴力防治法第61條第1款、第2款、
    第3款、第4款之違反保護令罪嫌等語。
二、按被告死亡者，應諭知不受理之判決，且得不經言詞辯論為
    之，刑事訴訟法第303條第5款、第307條分別定有明文。又
    檢察官聲請以簡易判決處刑之案件，經法院認應為不受理判
    決之諭知者，應適用通常程序審判之，同法第451條之1第4
    項第3款、第452條復規定甚明。
三、檢察官上訴意旨略以：被告甲○○已於判決前即民國97年7
    月3日死亡，原審未諭知不受理之判決，而為有罪之判決，
    尚有未洽，請撤銷原判決，另為適法之判決等語。
四、原審以被告罪證明確，依刑事訴訟法第449條第1項前段、第
    454條第2項，家庭暴力防治法第61條第1款、第2款、第3款
    、第4款，刑法第11條前段、第55條、第41條第1項前段、第
    305條，刑法施行法第1條之1，逕以簡易判決處被告有期徒
    刑3月，並諭知易科罰金之折算標準，固非無見。惟查，本
    件被告甲○○業於97年7月3日死亡，有個人除戶資料查詢結
    果表及死亡證明書各1件在卷可稽，參照前開說明，自應適
    用通常程序諭知不受理之判決。原審疏未審酌此情，逕於97
    年7月31日為實體判決，尚有未合，檢察官執此為由提起上
    訴，請求本院撤銷改判，為有理由。
五、按對於簡易判決之上訴，準用刑事訴訟法第三編第一章及第
    二章之規定，管轄第二審之地方法院合議庭受理簡易判決上
    訴案件，應依通常程序審理，其認案件有刑事訴訟法第452
    條之情形者，應撤銷原判決，逕依通常程序為第一審判決，
    此為法院辦理刑事訴訟簡易程序案件應行注意事項第14項所
    明定。本件既應為不受理判決之諭知，則公訴人聲請簡易判
    決處刑中被告所犯之罪，顯不合刑事訴訟法第449條所定得
    以簡易判決處刑之案件，爰依同法第452條之規定，逕依通
    常程序為第一審判決，附此敘明。
據上論斷，應依刑事訴訟法第455條之1第1項、第3項、第452條
、第369條第1項前段、第364條、第303條第5款、第307條，判決
如主文。
中    華    民    國    97    年    9     月    18    日
                刑事第二庭    審判長  法  官  蘇義洲
                                      法  官  吳坤芳
                                      法  官  黃瑪玲
以上正本證明與原本無異。
如不服本判決應於收受本判決後10日內向本院提出上訴書狀，並
應敘述具體理由。如未敘述上訴理由者，應於上訴期間屆滿後20
日內向本院補提理由書狀（均須按他造當事人之人數附繕本），
切勿逕送上級法院。
                                      書記官  黃玉秀
中    華    民    國    97    年    9     月    18    日


司法院資訊處製作；財團法人民間司法改革基金會備份。
